---
title: "Construyendo Ciudades Costeras Resilientes con una Perspectiva Multinivel | Dashboard pre-evento (última actualización: `r format(Sys.time(), '%Y-%m-%d %H:%M')`)"
output: 
  flexdashboard::flex_dashboard:
    orientation: rows
    vertical_layout: fill
---

```{css}
.leaflet{ background-color: white; }
```


```{r setup, include=FALSE}
last_data1 = "evento/S123_3769958d57a3489da72ec785518b8341_EXCEL.xlsx"
last_data2 = "evento/Andrea S123_3769958d57a3489da72ec785518b8341_EXCEL.xlsx"
last_data3 = "evento/Roger S123_3769958d57a3489da72ec785518b8341_EXCEL.xlsx"
admin_layer = "limite_cantonal_conali_cne_2022_visval200m.geojson"

library(flexdashboard)
library(plotly)
library(dplyr)
library(tidyr)
# library(knitr)
# library(kableExtra)

# Fake Data ####

# # Set seed for reproducibility
# set.seed(123)
# 
# # Define the possible values for each variable
# names <- c("Alice Johnson", "Bob Smith", "Charlie Brown", "Diana Prince", "Evan Lee", 
#            "Fiona Green", "George White", "Hannah Black", "Ian Gray", "Jane Doe", 
#            "Kyle Red", "Liam Blue", "Mia Yellow", "Noah Purple", "Olivia Orange", 
#            "Paul Pink", "Quinn Teal", "Rita Cyan", "Steve Magenta", "Tina Lavender", 
#            "Uma Coral", "Victor Indigo", "Wendy Peach", "Xander Mint", "Yara Plum", 
#            "Zoe Gold", "Aaron Silver", "Bella Bronze", "Cody Ruby", "Daisy Emerald")
# 
# age_groups <- c("1_18", "18_30", "30_45", "45_65", "65_99")
# genders <- c("male", "female", "non_binary", "other_dont_specify", "other_specify")
# cities <- c("London", "Berlin", "Paris", "Madrid", "Rome", 
#             "Amsterdam", "Brussels", "Vienna", "Lisbon", "Prague")
# education_levels <- c("school", "high_school", "bsc", "msc", "phd")
# institution_types <- c("public", "private", "academic", "ngo")
# institution_names <- c("Institute A", "Company B", "University C", "Organization D", 
#                        "Agency E", "School F", "Corporation G", "NGO H")
# conference_topics <- c("topic1", "topic2", "topic3", "topic4", "other_topic")
# conference_medias <- c("media1", "media2", "media3", "media4", "other_media")
# 
# # Simulate data
# conference_attendees_fake <- data.frame(
#    person_name = sample(names, 30, replace = TRUE),
#    person_age = sample(age_groups, 30, replace = TRUE),
#    person_gender = sample(genders, 30, replace = TRUE),
#    person_city = sample(cities, 30, replace = TRUE),
#    person_education = sample(education_levels, 30, replace = TRUE),
#    institution_type = sample(institution_types, 30, replace = TRUE),
#    institution_name = sample(institution_names, 30, replace = TRUE),
#    conference_topic = sapply(1:30, function(x) {
#       paste(sample(conference_topics, sample(1:3, size = 1), replace = FALSE), collapse = ",")
#    }),
#    conference_media = sapply(1:30, function(x) {
#       paste(sample(conference_medias, sample(1:3, size = 1), replace = FALSE), collapse = ",")
#    })
# )

# Real Data ####

# column names: person_name	person_phone	person_email	person_age	institution_type	institution_name	institution_role	conference_media	conference_media_other	person_gender	person_gender_other	person_city	person_country	person_education	conference_topic	conference_topic_other

library(readxl)
library(stringr)

conference_attendees1 = read_excel(last_data1)
conference_attendees2 = read_excel(last_data2)
conference_attendees3 = read_excel(last_data3)

conference_attendees = bind_rows(conference_attendees1,
                                 conference_attendees2,
                                 conference_attendees3) |>
   mutate(asistencia = toupper(asistencia)) |>
   filter(asistencia == "SI") |>
   # |> filter(! duplicated(person_phone))
#conference_attendees = read_excel(last_data) |>
   mutate(
      institution_name = toupper(institution_name) |>
         str_remove_all('"') |>
         str_remove_all(',') |>
         str_remove_all('\\.') |>
         str_replace_all("-", " ") |>
         str_replace_all("Á", "A") |>
         str_replace_all("É", "E") |>
         str_replace_all("Í", "I") |>
         str_replace_all("Ó", "O") |>
         str_replace_all("Ú", "U") |>
         str_squish(),
      institution_name = institution_name |>
         case_match(
            "DIRECCION DE AVALUOS Y CATASTROS" ~ "GAD MANTA",
            "ESCUELA SUPERIOR POLITECNICA AGROPECUARIA DE MANABI" ~ "ESPAM MFL",
            "ESCUELA SUPERIOR POLITECNICA AGROPECUARIA DE MANABI MANUEL FELIX LOPEZ" ~ "ESPAM MFL",
            "ESCUELA SUPERIOR POLITECNICA AGROPECUARIA DE MANABI MANUEL FELIX LOPEZ (ESPAM MFL)" ~ "ESPAM MFL",
            "ESCUELA SUPERIOR POLITECNICA AGROPECUARIA DE MANABI MANUEL FELIX LOPEZ ESPAM.MFL" ~ "ESPAM MFL",
            "ESCUELA SUPERIOR POLITECNICA AGROPECUARIA DE MANABI MANUEL FELIX LOPEZ ESPAMMFL" ~ "ESPAM MFL",
            "ESCUELA SUPERIOR POLITECNICA AGROPECUARIA DE MANABI MANUEL FELIX LOPEZ," ~ "ESPAM MFL",
            "ESCUELA SUPERIOR POLITECNICA AGROPECUARIA DE MANABI MFL" ~ "ESPAM MFL",
            "ESCUELA SUPERIOR POLITECNICA DE MANABI MANUEL FELIX LOPEZ" ~ "ESPAM MFL",
            "ESCUELA SUPERIOR POLITECNICO AGROPECUARIA DE MANABI MANUEL FELIX LOPEZ" ~ "ESPAM MFL",
            "ESPAM" ~ "ESPAM MFL",
            "GAD MUNICIPAL DE LAGO AGRIO" ~ "GAD LAGO AGRIO",
            "GAD MUNICIPAL JIPIJAPA" ~ "GAD JIPIJAPA",
            "GAD MUNICIPAL PORTOVIEJO" ~ "GAD PORTOVIEJO",
            "GAD MUNICIPIO DE MONTECRISTI" ~ "GAD MONTECRISTI",
            "GADM EL CARMEN" ~ "GAD EL CARMEN",
            "GADCCALVAS" ~ "GAD CALVAS",
            "GADM MANTA" ~ "GAD MANTA",
            "GADM PORTOVIEJO" ~ "GAD PORTOVIEJO",
            "GADM SUCRE" ~ "GAD SUCRE",
            "GAS JIPIJAPA" ~ "GAD JIPIJAPA",
            "GOBIERNO AUTONOMO DESCENTRALIZADO DEL CANTON MANTA" ~ "GAD MANTA",
            "GOBIERNO AUTONOMO DESCENTRALIZADO DEL CANTON SUCRE" ~ "GAD SUCRE",
            "GOBIERNO AUTONOMO DESCENTRALIZADO MANTA" ~ "GAD MANTA",
            "GOBIERNO AUTONOMOS DESCENTRALIZADO TOSAGUA" ~ "GAD TOSAGUA",
            "MINISTERIO DE SALUD PUBLICA DEL ECUADOR" ~ "MINISTERIO DE SALUD PUBLICA",
            "MUNICIPIO" ~ "GAD MANTA",
            "MUNICIPIO DE MANTA" ~ "GAD MANTA",
            "MUNICIPIO DE SANTA ELENA" ~ "GAD SANTA ELENA",
            "SECRETARIA NACIONAL DE GESTION DE RIESGOS" ~ "SNGR",
            "UNIVERSIDAD LAICA ELOY ALFARO DE MANABI" ~ "ULEAM",
            "UTM" ~ "UNIVERSIDAD TECNICA DE MANABI",
            "NINGUNA" ~ NA,
            "PRIVADO" ~ NA,
            "ABOGADA EN EL LIBRE EJERCICIO DE LA PROFESION" ~ NA,
            "CONSULTOR AMBIENTAL" ~ NA,
            "GAD PROVINCIAL" ~ "GOBIERNO PROVINCIAL DE SANTO DOMINGO",
            "GOBIERNO AUTONOMO DESCENTRALIZADO DEL CANTON PORTOVIEJO" ~ "GAD PORTOVIEJO",
            "MINISTERIO DE TRANSPORTES Y OBRAS PUBLICAS MTOP" ~ "MINISTERIO DE TRANSPORTES Y OBRAS PUBLICAS",
            "GADMC MANTA" ~ "GAD MANTA",
            "GADMANTA" ~ "GAD MANTA",
            #"Universidad UTE" ~ "UTE",
            "ONCOACHING" ~ "FUNDACION ONCOACHING",
            "BOMBEROS" ~ "CCBB MANTA",
            "CUERPO BOMBERO" ~ "CCBB MANTA",
            "CUERPO DE BOMBEROS MANTA" ~ "CCBB MANTA",
            "ULEAM MANTA" ~ "ULEAM",
            "SNGR ZONAL 4" ~ "SNGR CZ4",
            "UN" ~ NA,
            #"EP AGUAS DE MANTA" ~ "GAD MANTA",
            .default = institution_name
         ),
      institution_type = institution_type |>
         case_match(
            "publica"  ~ "Institución pública",
            "privada"  ~ "Institución privada",
            "academia" ~ "Academia",
            "ong"      ~ "Organización No Gubernamental",
            "civil"    ~ "Sociedad civil",
            NA         ~ "Sociedad civil"
         ),
      person_city = toupper(person_city),
      person_city = person_city |>
         case_match(
            "ABDÓN CALDERÓN"      ~ "MANTA",
            "BAHIA DE CARAQUEZ"   ~ "SUCRE",
            "BAHÍA DE CARAQUEZ"   ~ "SUCRE",
            "BARRIO LA DOLOROSA"  ~ "MANTA",
            "BOLIVAR"             ~ "BOLÍVAR",
            "CALCETA"             ~ "BOLÍVAR",
            "CALCETA - MANABÍ"    ~ "BOLÍVAR",
            "CALCETA -MANABÍ"     ~ "BOLÍVAR",
            "CANTÓN PICHINCHA"    ~ "PICHINCHA",
            "CENTRO DE MANTA"     ~ "MANTA",
            "JIOIJAPA"            ~ "JIPIJAPA",
            "LA AURORA"           ~ "MANTA",
            "LA UMIÑA"            ~ "MANTA",
            #"LAGO AGRIO"          ~ "NUEVA LOJA",
            "LAS ACACIAS"         ~ "MANTA",
            "LOS ESTEROS"         ~ "MANTA",
            "MANTA MANABI"        ~ "MANTA",
            "PORTOVIEJO, UNIVERSIDAD TÉCNICA DE MANABÍ." ~ "PORTOVIEJO",
            "PUERTO LOPEZ-AYAMPE" ~ "PUERTO LÓPEZ",
            "SAMBORONDOM"         ~ "SAMBORONDÓN",
            "SAN LORENZO"         ~ "MANTA",
            "SANTA ELENA -LA LIBERTAD" ~ "LA LIBERTAD",
            "SI VIVIENDA"         ~ "MANTA",
            "TOSAGUA MANABÍ"      ~ "TOSAGUA",
            "VÍA SAN MATEO"       ~ "MANTA",
            "CIUDADELA LOS ELÉCTRICOS" ~ "MANTA",
            "MANTA 2000" ~ "MANTA",
            "MANTA - MARBELLA" ~ "MANTA",
            "MANABÍ" ~ "MANTA",
            "MANABI" ~ "MANTA",
            "PUYO" ~ "PASTAZA",
            "VISTA HERMOSA" ~ "MANTA",
            "SAN JUAN" ~ "MANTA",
            "SAN JOSÉ DE SAN JUAN" ~ "MANTA",
            "SANTA ROSA" ~ "MANTA",
            "SANTA MARIANITA" ~ "MANTA",
            .default = person_city
         ),
      person_gender = person_gender |>
         case_match(
            NA          ~ "masculino",
            .default = person_gender
         ),
      person_age = person_age |>
         case_match(
            "e18"    ~ "< 18 años",
            "e18_30" ~ "18 - 30 años",
            "e30_45" ~ "30 - 45 años",
            "e45_65" ~ "45 - 65 años",
            "e65"    ~ "> 65 años",
            NA       ~ "30 - 45 años"
         ),
      person_education = person_education |>
         case_match(
            "tercer"    ~ "Tercer Nivel",
            "Tercer"    ~ "Tercer Nivel",
            "Cuarto"    ~ "Cuarto Nivel",
            NA          ~ "NA",
            .default = person_education
         ),
      conference_topic = conference_topic |>
         str_replace("riesgos_sismicos", "Riesgos sísmicos en\nciudades costeras") |>
         str_replace("riesgos_climaticos", "Riesgos climáticos") |>
         str_replace("planificacion_resiliencia", "Planificación y\nresiliencia territorial") |>
         str_replace("gestion_academia", "Gestión de la\nacademia para la RRD") |>
         str_replace("other", "otro tema"),
      conference_media = conference_media |>
         str_replace("gadm", "redes sociales del\nGADM Manta") |>
         str_replace("iipp", "redes sociales de otra\ninstitución pública") |>
         str_replace("ins",  "a través de la institución\na la que pertenece") |>
         str_replace("recomendacion", "recomendación de otro\nprofesional") |>
         str_replace("other", "otro medio")
   )

###

# Data Preparation ####
total_people <- nrow(conference_attendees)
total_male <- nrow(filter(conference_attendees, person_gender == "masculino"))
total_female <- nrow(filter(conference_attendees, person_gender == "femenino"))
distinct_cities <- n_distinct(conference_attendees$person_city)
distinct_institutions <- n_distinct(filter(conference_attendees, ! is.na(institution_name))$institution_name)

# Age Range Proportions
age_distribution <- conference_attendees %>%
  group_by(person_age) %>%
  summarise(count = n())

# Education Level Proportions
education_distribution <- conference_attendees %>%
  group_by(person_education) %>%
  summarise(count = n())

# Top 5 Cities
top_cities <- conference_attendees %>%
  group_by(person_city) %>%
  summarise(count = n()) %>%
  arrange(desc(count)) #%>% head(5)

# Top 5 Institutions
top_institutions <- conference_attendees %>%
  filter(! is.na(institution_name)) %>%
  group_by(institution_name) %>%
  summarise(count = n()) %>%
  arrange(desc(count)) #%>% head(5)

# Institution Type Proportions
institution_type_distribution <- conference_attendees %>%
  group_by(institution_type) %>%
  summarise(count = n()) %>%
  ungroup()

# Topic Interests
topic_counts <- conference_attendees %>%
  separate_rows(conference_topic, sep = ",") %>%
  group_by(conference_topic) %>%
  summarise(count = n())

# Media Interests
media_counts <- conference_attendees %>%
  separate_rows(conference_media, sep = ",") %>%
  group_by(conference_media) %>%
  summarise(count = n())

# Cities map
library(sf)
library(leaflet)
library(RColorBrewer)

admin = st_read(admin_layer) |>
   left_join(top_cities, by = c("CANTON" = "person_city")) |>
   arrange(desc(count))

distinct_cities <- sum(! is.na(admin$count) )

mypal <- colorBin(palette = "Blues", domain = admin$count, na.color = "#bbbbbb", bins = c(1,3,10,30,100))
mylab <- paste("<strong>", admin$CANTON, "<br/>", ifelse(is.na(admin$count), 0, admin$count), "inscritos",
               "</strong>") %>% lapply(htmltools::HTML)

# library(ggplot2)
# admin_plot = ggplot(admin, aes(fill = count, text = str_c(CANTON, ": ", count))) +
#    geom_sf(color = NA) + scale_fill_binned() + theme_void()
# ggplotly(admin_plot)
```

## Row1 {data-height=100}

### TOTAL ASISTENTES

```{r}
# Metrics
valueBox(total_people, icon = "fa-rectangle-list")
```

### HOMBRES

```{r}
# Metrics
valueBox(total_male, icon = "fa-person")
```

### MUJERES

```{r}
# Metrics
valueBox(total_female, icon = "fa-person-dress")
```

### INSTITUCIONES

```{r}
# Metrics
valueBox(distinct_institutions, icon = "fa-building")
```

### CANTONES

```{r}
# Metrics
valueBox(distinct_cities, icon = "fa-city")
```

## Row2 {data-height=300}

### Porcentaje de inscritos por tipo de institución donde trabaja

```{r}
# Pie Plot for Institution Type Distribution
plot_ly(institution_type_distribution, labels = ~institution_type, values = ~count, type = 'pie')
```

### Porcentaje de inscritos por rangos de edades

```{r}
# Pie Plot for Age Distribution
plot_ly(age_distribution, labels = ~person_age, values = ~count, type = 'pie')
```

### Porcentaje de inscritos por nivel de instrucción formal

```{r}
# Pie Plot for Education Level Distribution
plot_ly(education_distribution, labels = ~person_education, values = ~count, type = 'pie')
```

## Row3 {data-height=500}

### Número de inscritos por institución donde trabaja

```{r}
# Table for Top 5 Institutions
DT::datatable(top_institutions, colnames = c("INSTITUCIÓN", "INSCRITOS"), options = list(bPaginate=FALSE))
```

### Número de inscritos por cantón de residencia

```{r}
# Table for Top 5 Cities
#DT::datatable(top_cities, colnames = c("CANTÓN", "INSCRITOS"), options = list(bPaginate=FALSE))
leaflet(admin, options = leafletOptions(minZoom = 6, maxZoom = 10)) %>%
  addPolygons(fillColor =~mypal(count), fillOpacity=1, color="#dddddd", opacity=1, weight=1, label =~mylab) %>%
  addLegend(pal = mypal, values = ~count, opacity = 1, title = "No. inscritos", position = "bottomright")
```

### Número de inscritos que han indicado interés por cada tema

```{r}
# Bar Plot for Topic Interests
plot_ly(topic_counts, x = ~conference_topic, y = ~count, type = 'bar') %>%
  layout(xaxis = list(title = list(text = "")), yaxis = list(title = list(text = "")))
```
